臺灣高雄地方法院刑事判決
111年度金訴字第214號
公  訴  人  臺灣高雄地方檢察署檢察官
被      告  胡凱文
上列被告因詐欺等案件，經檢察官提起公訴（110年度偵字第711
2號、110年度偵字第17962號），本院判決如下：
    主  文
胡凱文犯三人以上共同詐欺取財罪，處有期徒刑壹年拾月；未扣
案之犯罪所得新臺幣柒仟元沒收，於全部或一部不能沒收或不宜
執行沒收時，追徵其價額。又幫助犯一般洗錢罪，處有期徒刑捌
月，併科罰金新臺幣貳萬元，罰金如易服勞役，以新臺幣壹仟元
折算壹日。有期徒刑部分應執行有期徒刑貳年貳月。
    犯罪事實
一、胡凱文於民國109年5月14日14時前之某時許，與真實姓名年
    籍不詳綽號「范范」、「小蓉」、「阿偉」之成年男子及其
    等所屬詐欺集團成員（胡凱文參與犯罪組織罪部分，業經本
    院以109年度金訴字第100號判決確定，不在本案審理範圍）
    ，基於三人以上共同詐欺取財與違反洗錢防制法之犯意聯絡
    ，由胡凱文依據「范范」之指示，前往高雄市鳳山區五甲公
    園，向因積欠與「范范」屬同一集團之「小蓉」新臺幣（下
    同）1萬元債務之鄧○翰（提供帳戶而涉犯幫助三人以上共同
    詐欺取財罪部分，業經本院以110年度金訴字第26號判決確
    定）收取身分證影本及其申辦之手機門號0000000000號SIM
    卡、中國信託商業銀行股份有限公司五甲分行帳號00000000
    0000號帳戶（下稱中信帳戶）之網路銀行帳號密碼等資料後
    ，再轉交給「范范」，並因此獲得7千元之報酬。鄧○翰後續
    另依「小蓉」之指示分別於109年5月14日及同年月20日，至
    中信銀行臨櫃申請綁定遠東國際商業銀行股份有限公司（下
    稱遠東銀行）受託之現代財富科技有限公司信託財產專戶（
    實體帳戶帳號為000000000000號者，虛擬帳號為0000000000
    000000號【下稱甲帳戶】、實體帳戶帳號為000000000000號
    者，虛擬帳號為0000000000000000號【下稱乙帳戶】）及遠
    東銀行受託之王牌數位創新股份有限公司（實體帳戶帳號為
    000000000000號者，虛擬帳號為0000000000000000號【下稱
    丙帳戶】），並因此獲取7千元之報酬。嗣該詐欺集團不詳
    成員（無證據證明有未滿18歲之人）於109年5月14日14時許
    ，冒用新北市警察某科課長、檢察官等名義撥打電話向戊○○
    佯稱其名下有2個非其本人所開立之帳戶，且其因為係某地
    下投資公司股東，而該公司負責人已經逃亡，其須入監2個
    月，且其名下房屋會遭到查封云云，致戊○○陷於錯誤，於附
    表各編號所示之時、地，陸續匯款如附表各編號所示之款項
    至鄧○翰上開中信帳戶後，再由不詳之人轉帳至如附表所示
    各該虛擬帳戶內，而以此方式掩飾、隱匿詐欺所得之去向。
    嗣因戊○○察覺有異報警處理，而循線查悉上情。
二、胡凱文可預見一般人支付代價或以其他方法取得他人金融機
    構帳戶使用常與財產犯罪密切相關，且取得他人存摺及帳戶
    資料之目的在於取得贓款及掩飾犯行不易遭人追查，苟交付
    金融帳戶予他人使用，將被犯罪集團用於向被害人詐欺取財
    之匯款帳戶，並製造金流斷點阻礙檢警查緝，且其對於提供
    帳戶雖無引發他人萌生犯罪之確信，但仍以縱若前開取得帳
    戶之人利用所交付之帳戶持以詐欺取財，或掩飾、隱匿特定
    犯罪所得而洗錢，亦不違背其本意之幫助犯意，於109年9月
    間某日，在高雄市三民區之愛國國民小學旁，向李○廷（提
    供帳戶而涉犯幫助詐欺取財及幫助洗錢罪部分，業經臺灣高
    等法院高雄分院以111年度金上訴字第99號判決無罪確定）
    收取其申辦使用之合作金庫商業銀行大社分行帳號00000000
    00000號帳戶（下稱合庫帳戶)之存摺影本、網路銀行帳號及
    密碼等物後，再轉交予真實姓名年籍不詳之成年人（無證據
    證明為未滿18歲之人，亦無證據證明胡凱文知有3人以上，
    詳後述）。嗣該不詳成年人所屬之詐欺集團取得李○廷合庫
    帳戶網路銀行帳號、密碼後，即共同意圖為自己不法所有，
    基於詐欺取財及洗錢之犯意聯絡，由該集團不詳成員於109
    年10月5日至同年月8日期間，假冒為戶政事務所人員、警員
    等身分，撥打電話給甲○○佯稱其帳戶涉及洗錢等犯罪，須申
    辦並提供網路銀行帳號及密碼云云，致甲○○陷於錯誤，而開
    通其申辦之臺灣中小企業銀行帳號00000000000000號帳戶(
    下稱台企銀帳戶）之網路銀行後，將該帳戶之網路銀行帳號
    、密碼告知詐欺集團成員，再由該集團成員操作甲○○之網路
    銀行帳號並以轉帳方式，於109年10月7日0時29分許、13時5
    1分許及隔日0時2分許，自甲○○之台企銀帳戶匯出130萬元、
    70萬元、130萬元至李○廷上開合庫帳戶，該等款項旋再遭以
    網路銀行轉帳方式匯出，而以此方式掩飾、隱匿詐欺所得之
    去向。嗣經甲○○發覺受騙報警處理，始查悉上情。
三、案經戊○○訴由高雄市政府警察局刑事警察大隊報告及甲○○訴
    由新北市政府警察局中和分局報告臺灣高雄地方檢察署檢察
    官偵查起訴。
    理  由
壹、證據能力部分：
一、按被告以外之人（包括證人、鑑定人、告訴人、被害人及共
    同被告等）於審判外之陳述雖不符刑事訴訟法第159條之1至
    之4等4條之規定，而經當事人於審判程序同意作為證據，法
    院審酌該言詞陳述或書面陳述作成時之情況，認為適當者，
    亦得為證據；當事人、代理人或辯護人於法院調查證據時，
    知有刑事訴訟法第159條第1項不得為證據之情形，而未於言
    詞辯論終結前聲明異議者，視為有前項之同意，同法第159
    條之5定有明文。立法意旨在於傳聞證據未經當事人之反對
    詰問予以核實，原則上先予排除。惟若當事人已放棄反對詰
    問權，於審判程序中表明同意該等傳聞證據可作為證據；或
    於言詞辯論終結前未聲明異議，基於尊重當事人對傳聞證據
    之處分權，及證據資料愈豐富，愈有助於真實發見之理念，
    且強化言詞辯論主義，使訴訟程序得以順暢進行，上開傳聞
    證據亦均具有證據能力。經查，本判決所引用下列各項以被
    告以外之人於審判外陳述為證據方法之證據能力，被告胡凱
    文於本院準備程序時表示同意當作證據等語（本院卷第42頁
    ），本院審酌該等證據作成之客觀情況均無不當，並無不宜
    作為證據之情事，依刑事訴訟法第159條之5第1項之規定，
    認均具有證據能力。
二、其餘本案認定犯罪事實之所有證據資料（含書證、物證等）
    ，均與本案事實具有關聯性，並無事證足認有違背法定程序
    或經偽造、變造等情事，且經本院依法踐行調查程序，檢察
    官、被告對於證據能力均未爭執，故依據刑事訴訟法第158
    條之4反面規定，均具有證據能力。
貳、實體部分：
一、訊據被告就犯罪事實欄一所示部分固坦承其有向證人鄧○翰
    收取其所有之中信帳戶資料，並轉交予「范范」等事實，然
    矢口否認有何三人以上共同詐欺取財及洗錢之犯行，辯稱：
    鄧○翰之帳戶資料是「范范」要求伊去收取的，因為當時「
    范范」不在高雄，但伊並不清楚「范范」是詐騙集團，「范
    范」表示他是在做信用貸款的云云；就犯罪事實欄二所示部
    分，被告固坦承其確實有向證人李○廷收取其所有之合庫帳
    戶資料，並將之交予不詳成年人等事實，然矢口否認有何幫
    助詐欺取財及幫助洗錢之犯行，辯稱：伊當初是要辦理信用
    貸款，對方說將帳戶交出可以協助美化帳戶，提高貸款金額
    ，而伊當時因為聽說李○廷也想辦理貸款，於是伊就將李○廷
    之帳戶資料連同伊個人之帳戶資料一併交予貸款公司云云。
    經查：
（一）被告於109年2月間，經不詳友人之介紹認識「范范」後，
      向因積欠與「范范」屬同一集團之「小蓉」1萬元債務之
      鄧○翰收取身分證影本及其申辦之手機門號0000000000號S
      IM卡、中信帳戶之網路銀行帳號密碼等資料後，再轉交給
      「范范」。證人鄧○翰後續另依「小蓉」之指示分別於109
      年5月14日及同年月20日，至中信銀行臨櫃申請綁定甲、
      乙、丙共3門約定帳戶，並因此獲取7千元之報酬。嗣「范
      范」所屬之詐欺集團成員取得證人鄧○翰上開中信帳戶資
      料後，即共同意圖為自己不法所有，基於詐欺取財及洗錢
      之犯意聯絡，由該集團成員於109年5月14日14時許，冒用
      新北市警察某科課長、檢察官等名義撥打電話向告訴人戊
      ○○佯稱其名下有2個非其本人所開立之帳戶，且其因為係
      某地下投資公司股東，而該公司負責人已經逃亡，其須入
      監2個月，且其名下房屋會遭到查封云云，致告訴人戊○○
      陷於錯誤，於附表各編號所示之時、地，陸續匯款如附表
      各編號所示之款項至證人鄧○翰上開中信帳戶後，再由不
      詳之人轉帳至如附表所示各該虛擬帳戶內，而以此方式掩
      飾、隱匿詐欺所得之去向。又被告於109年9月間某日，在
      高雄市三民區之愛國國民小學旁，為辦理信用貸款，向證
      人李○廷收取其申辦使用之合庫帳戶之存摺影本、網路銀
      行帳號及密碼等物後，寄交予不詳之成年人。嗣該不詳成
      年人所屬之詐欺集團取得證人李○廷合庫帳戶網路銀行帳
      號、密碼後，即共同意圖為自己不法所有，基於詐欺取財
      及洗錢之犯意聯絡，於109年10月5日至同年月8日期間，
      假冒為戶政事務所人員、警員等身分，撥打電話給告訴人
      甲○○佯稱其帳戶涉及洗錢等犯罪，須申辦並提供網路銀行
      帳號及密碼云云，致告訴人甲○○陷於錯誤，而開通其申請
      之台企銀帳戶之網路銀行後，將該帳戶之網路銀行帳號、
      密碼告知詐欺集團成員，再由該集團成員操作告訴人甲○○
      之網路銀行帳號並以轉帳方式，於109年10月7日0時29分
      許、13時51分許及隔日0時2分許，自告訴人甲○○之台企銀
      帳戶匯出130萬元、70萬元、130萬元至證人李○廷上開合
      庫帳戶，該等款項旋再遭以網路銀行轉帳方式匯出，而以
      此方式掩飾、隱匿詐欺所得之去向等事實，業據被告於警
      詢、偵查、本院準備程序、審理時坦認屬實（警一卷第13
      至16頁、偵一卷第33至34頁、偵二卷第47至50頁、審金訴
      卷第35至43頁、本院卷第39至45、93至118、165至206頁
      ），核與證人即告訴人戊○○、甲○○於警詢時所為指訴（警
      一卷103至107頁、警二卷第11至14、15至17頁）、證人鄧
      ○翰、李○廷分別於警詢、偵查及本院審理時所為證述（警
      一卷第23至31頁、偵二卷第47至50頁、偵四卷第21至23頁
      、本院卷第93至118、169至185頁）大致相符，復有刑案
      現場蒐證照片、證人鄧○翰手機門號0000000000號雙向通
      信紀錄、門號一覽表、IMEI：000000000000000通信紀錄
      、中國信託商業銀行股份有限公司函復之開戶基本資料及
      交易明細表1份（證人鄧○翰）、證人鄧○翰中信帳戶之LOG
      紀錄、甲帳戶之基本資料、ip、交易紀錄、乙帳戶之基本
      資料、ip、交易明細、丙帳戶之基本資料、ip、交易明細
      、證人鄧○翰門號0000000000號查詢紀錄各1份、告訴人戊
      ○○提供之合作金庫商業銀行匯款申請書回條聯1份、郵政
      跨行匯款申請書1份、台新國際商業銀行國內匯款申請書2
      份、合作金庫商業銀行匯款申請書代收入收據1份、華南
      商業銀行匯款回條聯1份、國泰世華商業銀行匯出匯款憑
      證各1份、證人李○廷帳戶個資檢視、合作金庫商業銀行大
      社分行110年01月14日合金大社字第1100000066號函暨附
      件（證人李○廷）、自稱李天明小隊長LINE對話紀錄截圖
      、監視器畫面截圖、告訴人甲○○報案資料各1份（警一卷
      第37至43、63至64、65至67、69至79、81至83、85至88、
      89至91、93至94、95至99、109至111頁、警二卷第33、35
      至41、43、59、63、67至73、77至79頁）在卷可考，是上
      開事實，首堪認定屬實。
（二）就犯罪事實欄一所示部分：
　　1.證人鄧○翰於本院審理時證稱：伊先前向一名暱稱「小蓉
      」之人借款大約3萬元，後續伊還到剩下1萬元時，伊因為
      已經無力償還，所以「小蓉」就提供一個還款方式給伊，
      說要伊提供個人帳戶資料，他可以幫伊去做比特幣投資並
      抵銷伊積欠之1萬元債務。「小蓉」當時是叫一名帶著全
      罩式安全帽及口罩之成年男子到場，伊確認他就是「小蓉
      」指派之人後，伊就將東西交給對方了。而本案被告，伊
      記得他有陪同「小蓉」來找伊要錢，當時伊等還有一起在
      巷口附近吃麵，吃完才各自回家去了。伊之所以於警詢時
      指認是一名暱稱「阿偉」之男子，是因為伊認為他與「小
      蓉」隸屬於同一集團。至於伊先前於另案（即本院110年
      度金訴字第26號）審理中表示「小蓉」有派被告盯著伊，
      是因為以電話聯繫伊的都是「小蓉」，而伊也會問「小蓉
      」另一名夥伴「阿偉」之行蹤，「小蓉」均稱「阿偉」並
      不在高雄，因此伊推測是被告在盯著伊等語（本院卷第16
      8至185頁），另佐以被告於本院審理時自陳：伊並沒有跟
      鄧○翰有何債權債務關係，但伊承認有去跟鄧○翰拿取他本
      案中信帳戶資料。「（問：你是否認識『阿偉』？）『阿偉』
      應該是跟『范范』一起的，我知道他們裡面有人叫『阿偉』。
      」、「（問：剛剛鄧○翰講的『小蓉』又是何人，你是否清
      楚？）『小蓉』應該也是他們同一個集團的人，因為他們一
      次下來都是二、三個人。」、「（問：你是從何時開始與
      『范范』這些人有所接觸？）就是從楊嘉成那一件開始，詳
      細時間我不知道。」、「（問：這中間你有無脫離該集團
      ，或者這段期間都一直跟他們在一起？）我沒有一直跟他
      們在一起，我一直都在做我的工作，如果有缺錢的話，我
      有聯絡到他們，他們才跟我講。」等語（本院卷第196至1
      99頁），是證人鄧○翰因積欠「小蓉」所屬公司債務，而
      「小蓉」與「范范」、「阿偉」等人又因屬同一集團成員
      ，其等並委請被告出面向證人鄧○翰收取本案帳戶資料，
      此亦有本院110年度審金訴字第220號、110年度金訴字第2
      6號刑事判決可證，已足以認定被告知悉「范范」等人所
      屬集團有「3人以上」。
　　2.又依證人鄧○翰上揭所為證述及被告於本院審理時供稱：
      伊對於證人鄧○翰有關伊與「小蓉」一起出面向證人鄧○翰
      討債並一起吃麵等證述內容並無意見等語（本院卷第195
      頁）可知，被告先前既已陪同「小蓉」前往向證人鄧○翰
      追討債務，則其理應明知證人鄧○翰並非為辦理信用貸款
      而交付其個人帳戶資料。何況被告於警詢時亦自陳：伊藉
      此獲得「范范」給伊的7千元報酬等語（警一卷第14頁）
      ，是被告既非辦理信用貸款之公司成員，其僅單純從事前
      往向證人鄧○翰拿取帳戶資料等「跑腿」工作，竟可輕易
      獲得7千元之高額報酬，可知被告對於「范范」等人並非
      信用貸款公司人員，而其等所為絕非正常合理之工作等節
      ，亦應有所認識。再於金融機構開設帳戶，請領存摺及金
      融卡，係針對個人身分、社會信用，而予以資金流通，具
      有強烈屬人性；而金融帳戶為個人理財工具，且金融帳戶
      存摺、金融卡亦事關個人財產權益保障，其專有性甚高，
      除非本人或與本人有親密關係者，難認有何理由，可自由
      流通使用該帳戶存摺及金融卡，一般人均有妥為保管及防
      止他人任意使用之認識，縱使特殊情況，偶需交付他人使
      用，亦必深入瞭解用途及合理性，始予提供，且該等專有
      物品，如落入不明人士手中，而未加以闡明正常用途，極
      易被利用為與財產犯罪有關之工具，為依一般生活認知，
      所易體察之常識。從而，如非為不法目的，衡情應無收受
      他人帳戶存摺、金融卡之理，是此等行為客觀上，顯屬可
      疑，而有為隱瞞某種作為流程及行為人身分曝光等不法意
      圖，應屬可見。又特定犯罪之正犯實行特定犯罪後，為掩
      飾、隱匿其犯罪所得財物之去向及所在，而令被害人將款
      項轉入其所持有、使用之他人金融帳戶，並由該特定犯罪
      正犯前往提領其犯罪所得款項得手，因已造成金流斷點，
      該當掩飾、隱匿之要件，該特定犯罪正犯自成立一般洗錢
      罪之正犯。
　　3.又考量詐欺集團為避免所從事之加重詐欺取財犯行，遭到
      檢警機關追查與曝光，通常會將內部成員區分為詐欺機房
      成員、車手成員、領取人頭帳戶之取簿手成員、收受車手
      上繳款項之水房成員，而人頭帳戶之提款卡等物乃集團成
      員領取受騙民眾款項所不可或缺之工具，倘落入集團成員
      以外之人手中，除該集團可能因此曝光而遭檢警機關破獲
      外，更易造成詐欺集團成員難以運作而蒙受損失。是以，
      倘被告並未同意加入本案「范范」等人所屬之詐欺集團，
      負責分擔收取人頭帳戶之工作，集團為降低其等犯行遭檢
      舉或查獲之風險，衡情應會指派集團其他成員負責前往領
      取，而不會隨意委由與集團毫無關係之被告代為領取。職
      此，被告對於證人鄧○翰並非基於正當目的而交付本案中
      信帳戶資料既已有所認識，且被告亦知悉上開帳戶資料係
      為用以抵銷證人鄧○翰所積欠之1萬元債務，其卻仍依「范
      范」等人之指示前往向證人鄧○翰收取帳戶資料，而此恰
      為詐欺集團為遂行詐欺犯行分工之一環，意在規避查緝，
      並藉此製造金流斷點，以掩飾或隱匿詐欺被害人之犯罪所
      得，當屬不法行為，卻仍依指示從事上揭行為，足見被告
      主觀上應可預見證人鄧○翰上開帳戶資料乃集團成員為遂
      行詐欺財產犯罪並掩飾、隱匿犯罪所得去向之用無疑。
　　4.按共同實施犯罪行為之人，在合同意思範圍以內，各自分
      擔犯罪行為之一部，相互利用他人之行為，以達其犯罪之
      目的者，即應對於全部所發生之結果，共同負責。又共同
      正犯之成立，祇須具有犯意之聯絡及行為之分擔，既不問
      犯罪動機起於何人，亦不必每一階段犯行，均須參與。再
      共同正犯之意思聯絡，原不以數人間直接發生者為限，若
      有間接之聯絡者，亦包括在內，如甲分別邀約乙、丙犯罪
      ，雖乙、丙間彼此並無直接之聯絡，亦無礙於其為共同正
      犯之成立。準此，行為人參與構成要件行為之實施，並不
      以參與構成犯罪事實之全部或始終參與為必要，即使僅參
      與構成犯罪事實之一部分，或僅參與某一階段之行為，亦
      足以成立共同正犯。查詐欺集團為實行詐術騙取款項，並
      蒐羅、使用人頭帳戶以躲避追緝，各犯罪階段緊湊相連，
      仰賴多人縝密分工，相互為用，方能完成集團性犯罪，雖
      各共同正犯僅分擔實行其中部分行為，仍應就全部犯罪事
      實共同負責；是縱有部分詐欺集團成員未直接對被害人施
      以詐術，惟分擔收購、領送帳戶資料之「收簿手（取簿手
      、領簿手）」及配合提領贓款之「車手」，均係該詐欺集
      團犯罪歷程不可或缺之重要環節，且集團成員係以自己犯
      罪之意思，參與部分犯罪構成要件之行為，自屬共同正犯
      。又依現今詐欺集團詐騙之犯罪型態及模式，詐欺集團成
      員分工細緻，除負責收取帳戶之「取簿手」外，另有其他
      對被害人施用詐術之機房話務及提領款項之「車手」，此
      應為參與成員主觀上所知悉之範圍，則參與成員既知悉所
      屬詐欺集團之成員已達三人以上，仍在本案犯行之合同犯
      意內，各自分擔犯罪行為之一部，而相互利用其他詐欺集
      團成員之部分行為以遂行犯罪之目的，即應就其所參與並
      有犯意聯絡之犯罪事實同負全責。查被告為具一定智識能
      力、社會經驗之人，且其對於證人鄧○翰交付帳戶之原因
      有所可疑之處已有認知，竟仍依指示代為領送，且該帳戶
      未久即供本案詐欺集團成員作為如附表所示告訴人戊○○匯
      入受騙款項之人頭帳戶使用，藉以掩飾、隱匿詐欺犯罪所
      得之本質及去向，益徵被告係以此方式配合本案「范范」
      等人所屬之詐欺集團成員行騙，堪認被告與「范范」、「
      小蓉」、「阿偉」及其等所屬詐欺集團之成年成員相互間
      ，具有彼此利用之合同意思，而互相分擔犯罪行為，以共
      同達成為自己不法所有之三人以上共同詐欺取財及共同一
      般洗錢之犯罪目的，而與其餘下手行騙之集團成員間為共
      同正犯無訛，被告所為辯解自屬無稽，難以採信。
　　5.至證人鄧○翰雖於本院審理時證稱：伊只有見過被告一次
      面，就是當時伊與「小蓉」、被告一起在巷口吃麵那次，
      而伊交付帳戶之對象，伊確定不是被告等語（本院卷第17
      0至171頁），然證人於同次審理時另證稱：「（問：你方
      才稱後續來跟你收帳戶資料的是一位頭戴全罩式安全帽的
      男子，是否如此？）是」、「（問：那麼你是否可以確認
      對方是不是胡凱文，或者你也沒有辦法確定對方是不是胡
      凱文？）我無法確定，因為只見過一次面，對方戴全罩式
      安全帽跟口罩，說真的也認不出來。」、「（問：當時對
      方除了跟你拿帳戶資料外，你們有無其他對話？）沒有。
      」等語（本院卷第180至181頁），審以證人鄧○翰交付帳
      戶資料當時，既與該收取帳戶資料之人僅有短暫接觸，2
      人間並無其餘對話，且對方不僅戴著全罩式安全帽，亦戴
      著口罩，則證人無從於短短數分鐘內辨識該人之身份，甚
      至誤認該人並非本案被告，實難謂有何悖於常理之處。再
      且，被告確實有向證人鄧○翰收取本案帳戶資料等節，已
      據本院認定屬實，詳如上述，從而，自無從以此而為有利
      於被告之認定。
　　6.又證人鄧○翰雖於警詢時證稱其是因為向「阿偉」借款，
      所以才會因為「阿偉」之要求，將帳戶資料包含存摺、網
      路銀行帳號密碼等物交給「阿偉」，接著「阿偉」還要求
      伊至銀行設定約定帳戶，並指認「阿偉」即為本案被告等
      語（警一卷23至31頁），然本案除被告自陳其有於109年5
      月間，依據「范范」指示至五甲公園向證人鄧○翰收取帳
      戶資料外，後續指示證人鄧○翰分別於109年5月14日、同
      年月20日前往銀行設定約定帳戶並將帳戶資料再轉交予集
      團所屬成員等行為，則為被告所否認，且證人鄧○翰於本
      院審理時亦證稱：當時指示要去辦理約定帳戶之人為「小
      蓉」等語（本院卷第177頁），又本案亦無證據證明被告
      於上揭時日確有與證人鄧○翰聯繫甚至見面，並指示證人
      鄧○翰為上揭行為，是公訴意旨就此所為認定實有誤會，
      自應由本院逕予更正。至證人鄧○翰所使用之手機門號000
      0000000號與被告持用之手機門號0000000000號，於109年
      6月2日固分別有2通約29秒及111秒之通話紀錄，有門號00
      00000000號之雙向通信紀錄可考（警一卷第63至64頁），
      然核上揭時間已距離證人鄧○翰依據指示前往中國信託銀
      行辦理約定帳戶之時間有相當之差距，自無從為上揭事實
      之補強證據使用，附此敘明。
　　7.再證人鄧○翰於警詢、本院審理時一致證稱：伊只有交付
      本案中信帳戶存摺、網路銀行帳號密碼及手機SIM卡予被
      告，並未交付提款卡，而提款卡一直都在伊掌握中等語（
      警一卷第23至31頁、本院卷第169至185頁），是公訴意旨
      認證人鄧○翰另有交付中信帳戶之提款卡等語，顯有誤會
      ，應由本院逕予更正。
　　8.綜上各情，被告前揭所辯，顯均係卸責之詞，本案事證明
      確，被告就犯罪事實欄一所示部分犯行，堪以認定，應依
      法論科。
（三）就犯罪事實欄二所示部分：
　　1.按刑法上之故意，可分為確定故意（直接故意）與不確定
      故意（間接故意），行為人對於構成犯罪之事實，明知並
      有意使其發生者，為故意；行為人對於構成犯罪之事實，
      預見其發生而其發生並不違背其本意者，以故意論，刑法
      第13條定有明文。是故意之成立，不以對於構成犯罪之事
      實，明知並有意使其發生為必要，僅需對於構成犯罪之事
      實、結果，預見其發生，而其發生並不違背其本意即為已
      足。亦即倘行為人認識或預見其行為會導致某構成要件實
      現（結果發生），縱其並非積極欲求該構成要件實現（結
      果發生），惟為達到某種目的而仍容任該結果發生，亦屬
      法律意義上之容任或接受結果發生之「不確定故意」，此
      即前揭法條所稱之「以故意論」。
　　2.次按金融機構帳戶事關個人財產權益之保障，存戶之存摺
      、提款卡具專屬性及私密性，多僅本人始能使用，縱偶有
      特殊情況須將存摺、提款卡、提款密碼及網路銀行密碼交
      付他人者，亦必係與該收受之人具相當信賴關係，並確實
      瞭解其用途，並無任意交付予他人使用之理。況近年來新
      聞媒體，對於不肖犯罪集團常利用人頭帳戶作為詐騙錢財
      、洗錢等犯罪工具，藉此逃避檢警查緝之情事，多所報導
      ，政府亦大力宣導，督促民眾注意，是一般具有通常智識
      之人，應均可知無故以他法取得他人帳戶資料者，多係藉
      此迂迴之方式取得不法犯罪所得，且隱匿金融機構帳戶內
      資金實際取得人之身分，以逃避追查。
　　3.經查，被告於偵查及本院審理時供稱：伊和李○廷是一般
      朋友，因為伊與李○廷有聊到辦理貸款的事情，因此伊才
      會幫他一起送件。伊已經忘記是何時向李○廷收取其合庫
      帳戶資料，伊只記得當時因為伊跟他說伊要辦理信用貸款
      ，而李○廷因為工作不順利，因此他也有意願，他便將帳
      戶資料交給伊，由伊一起送件，送件後伊就將貸款公司人
      員聯繫方式丟給李○廷。伊印象中代辦公司是伊在網路上
      找的，在臺中，但伊也沒有留存該公司的資料了等語（偵
      二卷第47至50頁、本院卷第194至205頁），而證人李○廷
      於本院審理時亦證稱：「（問：你與被告認識多久？）我
      跟被告認識到現在差不多一年而已。」、「（問：是否你
      當時拿資料給被告的時候，你與被告剛認識？）是，剛認
      識沒多久而已，就是同學帶出來吃飯認識的。」「（問：
      你所謂『沒多久』是指多久？）我拿本子給被告的時候，我
      們才剛認識沒多久，如果我沒有記錯的話，應該是剛認識
      一個禮拜或兩個禮拜。」「（問：你與被告之間有何關係
      ？）沒有關係。」等語（本院卷第93至118頁）可知，被
      告與證人李○廷間僅屬認識不久之一般朋友關係。而辦理
      信用貸款此類極具個人隱私且事涉個人財務狀況、經濟能
      力之事宜，若處理不當，除貸款人可能因此背負民事債務
      責任外，協助幫忙辦理貸款之人是否亦有可能會遭貸款公
      司認定為連帶保證人而須為此擔負保證責任等情境下，倘
      2人僅屬一般朋友關係且無任何特殊情誼，實難想像有何
      協助他人辦理貸款之動機及原因。再者，貸款公司是否核
      貸主要審核之重點應為貸款人個人經濟收入狀況、有無對
      外積欠債務、貸款原因、貸款金額以及還款期數等，然此
      些細節以被告與證人李○廷之關係，被告顯無可能對此有
      所認識或瞭解，然其卻反於社會常情而向證人李○廷收取
      其合庫帳戶並連同其個人帳戶寄交予其所稱貸款公司人員
      ，已可見得被告所為顯有可疑之處。又倘貸款公司屬正當
      合法經營之業者，理應對於被告上揭舉止有所反應，或要
      求被告直接將證人李○廷之聯繫方式交予公司人員，由公
      司人員另行聯繫，而非由被告代為處理，然貸款公司竟未
      拒絕，反而要求被告連同證人李○廷之帳戶資料一併寄交
      出去，在在可見被告對於該貸款公司並非正當業者，且所
      交付出去之帳戶資料可能遭非親非故且真實身份不詳之人
      ，用以為不法用途使用乙節有所預見，亦應可得預見其所
      寄交出去之證人李○廷本案合庫帳戶確有可能遭犯罪者持
      以作為詐欺他人財物之工具使用，及後續為掩飾、隱匿贓
      款去向及所在而將款項提領一空之洗錢行為，卻容任對方
      使用，顯見被告對於上開帳戶資料可能供他人取得不法犯
      罪所得之用，並不違反其本意，是其主觀上具有幫助犯詐
      欺取財及幫助洗錢犯行之不確定故意甚明。
　　4.再且，以被告行為時已24歲，高職畢業之智識程度，且曾
      有從事過臨時工、餐飲業等工作（本院卷第203頁）之社
      會經歷，足見被告並非智慮未周、毫無社會經驗之人，然
      其卻率爾將證人李○廷之帳戶資料交予不詳成年人，甚至
      連對方之真實姓名年籍資料、聯繫方式、所屬公司等資訊
      均一無所知，在在顯見被告對於帳戶提供他人使用，將可
      能為他人從事不法乙節，應有預見，益徵被告主觀上具備
      幫助詐欺取財及幫助一般洗錢之不確定故意。而被告有此
      不確定故意，仍將證人李○廷所有之合庫帳戶之存摺影本
      、網路銀行帳號密碼等物交予真實姓名、年籍均不詳之詐
      欺集團成員作為詐欺犯罪及後續詐欺者為掩飾、隱匿贓款
      去向及所在而將款項提領一空之洗錢行為使用，被告雖未
      參與上開犯罪之構成要件行為，然其顯係以幫助他人犯罪
      之意思，實施上開犯罪構成要件以外之行為，被告幫助詐
      欺取財及幫助一般洗錢等犯行，堪可認定。
　　5.至證人李○廷於本院審理時供稱：伊印象中伊和被告在聊
      天時有聊到伊從事什麼工作，伊說伊在做送貨員，被告才
      稱他有在做信用貸款，而伊因為有車貸壓力，伊才主動向
      被告詢問辦理信用貸款之事宜。當時被告有要伊提出銀行
      存摺影本還有網銀帳號密碼，且有拿一張很像買車時會填
      寫的表單要伊填寫基本資料，上面就有辦理貸款之原因、
      貸款金額等問題，伊填寫完後就連同帳戶資料一併交給被
      告。之後伊也有接到貸款公司人員的電話，對方有要伊去
      辦理綁定虛擬帳戶，但因為伊當時工作比較忙，伊就沒有
      理會他，大約2週後，伊有用通訊軟體FACETIME聯繫對方
      ，對方才說貸款還在審核當中。至於究竟是被告本人有在
      辦理信用貸款還是被告可以協助伊辦理信用貸款、為何辦
      理貸款需要網路銀行帳號密碼，以及後續款項如何交付等
      細節，伊因為剛出社會不太懂事，伊也不知道該怎麼處理
      ，因此也沒有特別詢問被告。伊先前於警詢、偵查中所為
      證述，有部分內容因為伊擔心伊如果說出實情，伊與被告
      會有麻煩，所以伊有隱瞞部分事實，因此應該以伊在法院
      時所為證述較為可採等語（本院卷第93至118頁），則依
      證人上揭所為證述內容，被告係於證人李○廷交付帳戶資
      料後才將貸款公司人員之聯繫方式傳送予證人李○廷，其
      時間順序要與一般辦理貸款之流程有異；又本案究竟係被
      告以貸款公司人員身份自居，而向證人李○廷收取帳戶資
      料以辦理信用貸款，或其僅是居中協助證人李○廷辦理貸
      款？證人對此均無從為明確之回應，何況其所為證述亦有
      上開諸多與常理相悖之處，是其所為證述自無從為有利於
      被告之認定。
　　6.另公訴檢察官於本院審理時雖認被告於109年5月間即已加
      入「范范」等人所屬之詐欺集團，則其後續又向證人李○
      廷收取其所有之合庫帳戶資料，可見被告應係將證人李○
      廷之帳戶資料一併交予「范范」等人所屬之詐欺集團，而
      認其就此部分所為亦係犯三人以上共同詐欺取財罪及一般
      洗錢罪等語（本院卷第203至204頁）。然本案除被告於本
      院準備程序時自陳其有將證人李○廷帳戶資料交付予「范
      范」等語（本院卷第42頁）外，卷內並無其餘證據證明，
      且被告就此部分所為供述已於本院審理時表示其當時講錯
      了等語（本院卷第202頁），是公訴意旨就此部分所為認
      定實非無疑，而難逕為不利於被告之認定。
　　7.綜上各情，被告前揭所辯，顯均係卸責之詞，本案事證明
      確，被告就犯罪事實欄二所示部分犯行，堪予認定，應依
      法論科。　
二、論罪科刑：
（一）就犯罪事實欄一所示部分：
　　1.核被告所為，係犯刑法第339條之4第1項第2款之3人以上
      共同犯詐欺取財罪，及因從事洗錢防制法第2條第2款所定
      洗錢行為，而犯同法第14條第1項之一般洗錢罪。至公訴
      意旨認被告上開所為，係犯刑法第30條第1項、同法第339
      條之4第1項第1款及第2款之幫助犯冒用公務員名義及三人
      以上共同詐欺取財罪及刑法第30條第1項、洗錢防制法第1
      4條第1項之幫助一般洗錢罪嫌，容有誤會，惟幫助犯改論
      以正犯，無須變更起訴法條（最高法院97年度台上字第20
      2號判決意旨參照）。又公訴意旨雖認被告此部分所為，
      亦涉犯刑法第339條之4第1項第1款「冒用公務員名義犯之
      」之加重要件，然衡以被告於本案僅協助向證人鄧○翰收
      取帳戶資料並轉交，則其對於其餘詐欺集團成員所施用之
      詐術為何，實難認其對此有所預見，是本案僅論以刑法第
      339條之4第1項第2款之三人以上共同詐欺取財罪，公訴意
      旨就此部分所為認定尚有未洽，併予敘明。
　　2.按組織犯罪防制條例所稱之犯罪組織，係指3人以上，以
      實施強暴、脅迫、詐欺、恐嚇為手段或最重本刑逾5年有
      期徒刑之罪，所組成具有持續性或牟利性之有結構性組織
      ；而所稱有結構性組織，係指非為立即實施犯罪而隨意組
      成，不以具有名稱、規約、儀式、固定處所、成員持續參
      與或分工明確為必要，同條例第2條第1項、第2項分別定
      有明文。本案依被告所述情節及卷內證據，本案詐欺集團
      成員至少有被告、暱稱「小蓉」、「范范」及「阿偉」等
      人，而被告係依「范范」之指示，前往向證人鄧○翰收取
      本案中信帳戶，嗣由該集團不詳成員向告訴人戊○○施以詐
      術，足徵該組織縝密，分工精細，須投入相當成本及時間
      始能如此為之，並非隨意組成之立即犯罪，核屬「3人以
      上，以實施詐術為手段，所組成具有持續性、牟利性之有
      結構性組織」，自為組織犯罪防制條例第2條規定之「犯
      罪組織」。復依被告於本院審理時自陳：「（問：剛剛鄧
      ○翰講的『小蓉』又是何人，你是否清楚？）『小蓉』應該也
      是他們同一集團的人，因為他們一次下來都是二、三個人
      。」、「（問：你從何時開始與『范范』這些人有所接觸？
      ）就是從楊嘉成那一件開始，詳細時間我不知道」、「（
      問：這中間你有無脫離該集團，或者這段期間都一直跟他
      們在一起？）我沒有一直跟他們在一起，我一直都在做我
      的工作，如果有缺錢的話，我有聯絡到他們，他們才跟我
      講」等語（本院卷第198頁），是被告主觀上知悉「范范
      」、「小蓉」、「阿偉」等人與被告另案（即本院109年
      度金訴字第100號、110年度審金訴字第220號判決）所參
      與之犯罪組織屬同一詐欺集團，而其依指示前往向證人鄧
      ○翰收取銀行帳戶資料等行徑，為詐欺集團為遂行詐欺犯
      行分工之一環，則其對於其以上揭方式所參與者，顯非為
      立即實施犯罪而隨意組成，而係屬3人以上，以實行詐術
      為手段，具牟利性、持續性之有結構性組織，當有所認識
      ，仍執意加入，足見其有參與犯罪組織之犯意無疑。然按
      刑罰責任之評價與法益之維護息息相關，對同一法益侵害
      為雙重評價，是過度評價；對法益之侵害未予評價，則為
      評價不足，均為法之所禁。又加重詐欺罪，係侵害個人財
      產法益之犯罪，其罪數之計算，核與參與犯罪組織罪之侵
      害社會法益有所不同，審酌現今詐欺集團之成員皆係為欺
      罔他人，騙取財物，方參與以詐術為目的之犯罪組織。倘
      若行為人於參與詐欺犯罪組織之行為繼續中，先後多次為
      加重詐欺之行為，因參與犯罪組織罪為繼續犯，犯罪一直
      繼續進行，直至犯罪組織解散，或其脫離犯罪組織時，其
      犯行始行終結。故該參與犯罪組織與其後之多次加重詐欺
      之行為皆有所重合，然因行為人僅為一參與犯罪組織行為
      ，侵害一社會法益，屬單純一罪，應僅就「該案中」與參
      與犯罪組織罪時間較為密切之首次加重詐欺犯行論以參與
      犯罪組織罪及加重詐欺罪之想像競合犯，而其他之加重詐
      欺犯行，祗需單獨論罪科刑即可，無需再另論以參與犯罪
      組織罪，以避免重複評價。是如行為人於參與同一詐欺集
      團之多次加重詐欺行為，因部分犯行發覺在後或偵查階段
      之先後不同，肇致起訴後分由不同之法官審理，為裨益法
      院審理範圍明確、便於事實認定，即應以數案中「最先繫
      屬於法院之案件」為準，以「該案件」中之「首次」加重
      詐欺犯行與參與犯罪組織罪論以想像競合。縱該首次犯行
      非屬事實上之首次，亦因參與犯罪組織之繼續行為，已為
      該案中之首次犯行所包攝，該參與犯罪組織行為之評價已
      獲滿足，自不再重複於他次詐欺犯行中再次論罪，俾免於
      過度評價及悖於一事不再理原則。至於「另案」起訴之他
      次加重詐欺犯行，縱屬事實上之首次犯行，仍需單獨論以
      加重詐欺罪，以彰顯刑法對不同被害人財產保護之完整性
      ，避免評價不足（最高法院109年度台上字第3945號刑事
      判決意旨可資參照），經查，依被告上揭於本院審理時之
      供述可知，其自本案即109年5月間某日依「范范」指示前
      往向證人鄧○翰收取帳戶之時起，陸續與「范范」等人所
      屬詐欺集團有所聯繫，直至其後續因擔任集團取款車手而
      分別經查獲為止，其參與犯罪組織之主觀犯意未曾有中斷
      之意思，此亦有本院109年度金訴字第100號判決、110年
      度審金訴字第220號判決可考。從而，揆以前開判決意旨
      ，有關被告參與犯罪組織犯行，應於最先繫屬法院之案件
      中，與該案之首次加重詐欺犯行依想像競合犯論罪，而本
      案係於111年3月15日始繫屬於本院，有臺灣高雄地方檢察
      署111年3月14日雄檢榮康110偵7112字第1119018460號函
      上本院收狀日期戳章（審金訴卷第5頁）在卷可考，是本
      案顯然繫屬於前案（即本院109年度金訴字第100號，該案
      件係於109年12月18日繫屬於本院）之後，本案既非最先
      繫屬於法院之案件，則被告參與犯罪組織之繼續行為，已
      為前案之首次加重詐欺犯行所包攝，自不得於本案重複評
      價，且此部分亦未據檢察官提起公訴，附此敘明。
　　3.被告與暱稱「小蓉」、「范范」、「阿偉」之不詳成年人
      及其等所屬詐欺集團之其他成員間，就上開加重詐欺取財
      、洗錢之犯行，具有犯意聯絡及行為分擔，應論以共同正
      犯。
　　4.又被告收取證人鄧○翰本案中信帳戶後轉交予「范范」等
      不詳成年人，隨後詐欺集團成員騙得犯罪事實欄一所示告
      訴人戊○○多次匯款至上開帳戶，係利用告訴人戊○○誤信詐
      欺集團成員之同一機會，於密切接近之時間內所為，侵害
      告訴人戊○○之同一法益，依一般社會健全觀念，難以強行
      分開，於刑法評價上，應視為數個舉動之接續實行，合為
      包括之一行為予以評價，自應論以接續犯之一罪。而被告
      以一行為同時觸犯三人以上共同詐欺取財及一般洗錢罪，
      為想像競合犯，應從一重以三人以上共同詐欺取財罪處斷
      。​​​​​​​​​​​
（二）就犯罪事實欄二所示部分：
　　1.按刑法上之幫助犯，係指以幫助之意思，對於正犯資以助
      力，而未參與實施犯罪之行為者而言（最高法院49年台上
      字第77號裁判意旨參照）。查被告將證人李○廷上開合庫
      帳戶之存摺影本、網銀帳號密碼等物交付予不詳詐欺犯罪
      者，而輾轉為詐欺集團成員使用作為詐騙告訴人甲○○財物
      之匯款及轉帳工具使用，嗣該詐欺集團成員對告訴人甲○○
      實行詐欺取財罪後，為掩飾、隱匿該犯罪所得財物之去向
      及所在，於令告訴人甲○○將款項匯入上開合庫帳戶後，以
      網路銀行轉帳方式將款項匯出，因而產生遮斷金流以逃避
      國家追訴、處罰之效果，係對他人遂行詐欺取財及一般洗
      錢之犯行資以助力。又依本案現存證據資料，尚無積極證
      據足資證明被告提供證人李○廷本案帳戶資料後，有直接
      參與詐欺及洗錢之構成要件行為，尚難遽論被告成立詐欺
      取財罪及一般洗錢罪之正犯。是核被告所為，係犯刑法第
      30條第1項前段、同法第339條第1項之幫助詐欺取財罪及
      刑法第30條第1項前段、洗錢防制法第14條第1項之幫助一
      般洗錢罪。至公訴意旨認被告上開所為，係犯刑法第30條
      第1項、同法第339條之4第1項第1款及第2款之幫助犯冒用
      公務員名義及三人以上共同詐欺取財罪及刑法第30條第1
      項、洗錢防制法第14條第1項之幫助一般洗錢罪嫌，然依
      上所述，被告僅將證人李○廷之帳戶資料交付予不詳成年
      人，尚難認其知悉所交付之對象有三人以上或其等後續將
      以何方式向被害人施詐，足見公訴意旨就此部分所為認定
      顯有未洽，惟其起訴之幫助加重詐欺取財之犯罪事實與本
      院所認被告有罪之幫助一般詐欺取財、幫助洗錢之犯罪事
      實，基本社會事實相同，爰依法逕予變更起訴法條。
　　2.被告以一行為同時觸犯幫助一般洗錢罪及幫助詐欺取財罪
      ，為想像競合犯，應依刑法第55條之規定，從一重論以幫
      助一般洗錢罪。　
　　3.被告基於幫助之犯意而為一般洗錢犯行構成要件以外之行
      為，為幫助犯，衡諸其犯罪情節，爰依刑法第30條第2項
      規定，按正犯之刑減輕之。　　　
（三）被告上開所犯三人以上共同詐欺取財罪及幫助一般洗錢罪
      ，犯意各別、行為互殊，應予分論併罰。
（四）爰以行為人之責任為基礎，審酌被告正值青壯，竟不思以
      己力循正當管道謀生，僅為滿足一己所需，率爾與其所聯
      繫之「范范」及其所屬之詐欺集團成員共同犯加重詐欺取
      財罪及洗錢罪，侵害告訴人戊○○之財產法益，致其受有財
      產上之損害，所為實有不該；又其明知金融帳戶管理之重
      要性，若任意將之交付予他人，極可能遭他人用以作為犯
      罪之用，造成不確定之被害人金錢上之重大損害，然被告
      未予查明辦理信用貸款對象之真實身份即隨意向證人李○
      廷收取其帳戶資料並將之交予他人使用，在在可見被告之
      法治觀念薄弱，除助長詐欺及洗錢犯罪之猖獗，敗壞社會
      風氣，並增加被害人尋求救濟及偵查犯罪之困難，所為亦
      值非難。審酌被告迄今尚未與告訴人2人達成和解，賠償
      告訴人2人所受之損害，及告訴人2人遭詐騙之金額，復參
      酌被告矢口否認涉犯上揭犯行之犯後態度及被告本案犯罪
      之動機、手段、情節及其於本院審理時自陳之智識程度、
      經濟及家庭生活狀況（本院卷第203頁）等一切情狀，就
      被告所犯上開2罪分別量處如主文所示之刑，並就所處罰
      金刑部分諭知以1千元折算1日之易服勞役之折算標準，以
      資警惕。再依據刑法第51條第5款規定，審酌被告本案所
      犯2罪，犯罪時間約僅有4個月差距，犯罪方式雖然有異，
      然所造成被害人損害之金額均甚鉅等犯罪情節，就其所犯
      有期徒刑部分，定其應執行之刑如主文所示；又本案所處
      罰金刑部分，因無數宣告刑而有定其應執行刑之必要，附
      此敘明。
三、沒收部分：
（一）經查，被告依據「范范」之指示，前往向證人鄧○翰收取
      其個人所有之中信帳戶使用，其所領得之報酬為7千元，
      業據被告於警詢、本院審理時供述明確（警一卷第14頁、
      本院卷第201頁），是被告本案就犯罪事實欄一所示部分
      犯行應獲有所得7千元，而上揭款項並未扣案，亦未實際
      合法發還告訴人戊○○，且如宣告沒收或追徵，並無刑法第
      38條之2第2項所定「過苛之虞」、「欠缺刑法上之重要性
      」、「犯罪所得價值低微」或「為維持受宣告人生活條件
      之必要」等情形，自應依刑法第38條之1第1項前段、第3
      項規定，於被告所犯該罪刑項下宣告沒收，並於全部或一
      部不能沒收或不宜執行沒收時，追徵其價額。​​​​​​
（二）次按犯罪所得部分，立法意旨係為預防犯罪，符合公平正
      義，契合任何人都不得保有犯罪所得之原則，遂將原刑法
      得沒收之規定，修正為應沒收之。然沒收犯罪所得之範圍
      ，應僅以行為人實際因犯罪所獲得之利益為限，倘行為人
      並未因此分得利益，或缺乏證據證明行為人確實因犯罪而
      有所得，自不應憑空推估犯罪所得數額並予以宣告沒收，
      以免侵害行為人之固有財產權。是行為人是否因犯罪而有
      所得，且實際取得數目多寡，應由事實審法院審酌卷內人
      證、物證、書證等資料，依據證據法則，綜合研判認定之
      。查本案被告就犯罪事實欄二所示部分，並未供承有獲取
      所得，本院復查無其他積極證據足認被告確有因該次犯行
      實際獲得何犯罪所得，故就此部分尚不生犯罪所得應予沒
      收之問題，附此敘明。
（三）另按洗錢防制法第18條第1項固規定「犯第14條之罪，其
      所移轉、變更、掩飾、隱匿、收受、取得、持有、使用之
      財物或財產上利益，沒收之；犯第15條之罪，其所收受、
      持有、使用之財物或財產上利益，亦同。」，惟被告並非
      本案上揭2次犯行實際上提領、取得贓款之人，自無上開
      條文適用，併此敘明。　　　　　　
據上論斷，依刑事訴訟法第299條第1項前段、第300條，洗錢防
制法第14條第1項，刑法第11條前段、第28條、第30條第1項前段
、第2項、第339條第1項、第339條之4第1項第2款、第55條、第4
2條第3項前段、第51條第5款、第38條之1第1項前段、第3項，刑
法施行法第1條之1第1項，判決如主文。
本案經檢察官鄭博仁提起公訴，檢察官林敏惠到庭執行職務。
中　　華　　民　　國　　111 　年　　11　　月　　22　　日
                  刑事第十庭    審判長法　官  曾鈴媖
　　　　　　　　　                    法  官  吳俞玲
　　　　　　　　　                    法  官  林怡姿
以上正本證明與原本無異。
如不服本判決應於收受判決後20日內向本院提出上訴書狀，並應
敘述具體理由。其未敘述上訴理由者，應於上訴期間屆滿後20日
內向本院補提理由書(均須按他造當事人之人數附繕本)「切勿逕
送上級法院」。
中　　華　　民　　國　　111 　年　　11　　月　　22　　日
                                      書記官  徐美婷
附表：告訴人戊○○匯款資料
編號 匯款時間 匯款金額 匯款地點 款項後續分別經匯入下揭帳戶內  1 109年5月20日 13時30分許 428,000元(不含手續費30元) 高雄市○○區○○○路000○00號合作金庫光華分行 1.轉帳400,000元至乙帳戶 2.轉帳28,000元至丙帳戶  2 109年5月21日10時23分許 430,000元(不含手續費30元) 高雄市○○區○○○路000號高雄師大郵局 轉帳430,000元至甲帳戶  3 109年5月22日10時40分許 430,000元(不含手續費30元) 高雄市○○區○○○路000號台新銀行七賢分行 轉帳430,000元至甲帳戶  4 109年5月25日10時54分許 380,000元(不含手續費30元) 高雄市○○區○○○路000號合作金庫商業銀行北高雄分行 1.轉帳180,000元至甲帳戶 2.轉帳200,000元至乙帳戶  5 109年5月27日10時16分許 475,000元(不含手續費30元) 高雄市○○區○○○路000○00號華南銀行光華分行 轉帳475,000元至甲帳戶  6 109年5月28日10時41分許 330,000元(不含手續費30元) 高雄市○○區○○○路00號國泰世華銀行東高雄分行 轉帳330,000元至甲帳戶  7  109年5月29日13時51分許 458,000元(不含手續費30元) 高雄市○○區○○○路000號台新銀行七賢分行 轉帳458,000元至甲帳戶 合計  2,931,000元(不含手續費)   
【卷宗標目】
高雄市政府警察局刑事警察大隊高市警刑大偵15字第1107058880
0號（簡稱警一卷）
新北市政府警察局中和分局110年2月2日新北警中刑字第1094731
084號刑事案件報告書（簡稱警二卷）
臺灣高雄地方檢察署110年度偵字第7112號卷（簡稱偵一卷）
臺灣橋頭地方檢察署110年度偵字第2908號卷（簡稱偵二卷）
臺灣橋頭地方檢察署110年度偵字第9545號卷（簡稱偵三卷）
臺灣高雄地方檢察署110年度偵字第17962號卷（簡稱偵四卷）
高雄地院111年度審金訴字第113號（簡稱審金訴卷）
高雄地院111年度金訴字第214號（簡稱本院卷）

【附錄本判決論罪科刑之法條】　
刑法第30條
幫助他人實行犯罪行為者，為幫助犯。雖他人不知幫助之情者，
亦同。
幫助犯之處罰，得按正犯之刑減輕之。
刑法第339條
意圖為自己或第三人不法之所有，以詐術使人將本人或第三人之
物交付者，處5年以下有期徒刑、拘役或科或併科50萬元以下罰
金。
以前項方法得財產上不法之利益或使第三人得之者，亦同。
前2項之未遂犯罰之。
刑法第339條之4第1項
犯第339條詐欺罪而有下列情形之一者，處1年以上7年以下有期
徒刑，得併科1百萬元以下罰金。
一、冒用政府機關或公務員名義犯之。
二、三人以上共同犯之。
三、以廣播電視、電子通訊、網際網路或其他媒體等傳播工具，
對公眾散布而犯之。
洗錢防制法第2條
本法所稱洗錢，指下列行為：
一、意圖掩飾或隱匿特定犯罪所得來源，或使他人逃避刑事追訴
，而移轉或變更特定犯罪所得。
二、掩飾或隱匿特定犯罪所得之本質、來源、去向、所在、所有
權、處分權或其他權益者。
三、收受、持有或使用他人之特定犯罪所得。
洗錢防制法第14條
有第2條各款所列洗錢行為者，處7年以下有期徒刑，併科新臺幣
5百萬元以下罰金。
前項之未遂犯罰之。
前2項情形，不得科以超過其特定犯罪所定最重本刑之刑。